【裁判字號】    88,易,5271
【裁判日期】    900307
【裁判案由】    毀棄損壞等
【裁判全文】
臺灣高雄地方法院刑事判決                        八十八年度易字第五二七一號
    公  訴  人  臺灣高雄地方法院檢察署檢察官
    被      告  甲○○
右列被告因毀棄損壞等案件，經檢察官提起公訴（八十八年度偵緝字第一五七四號）
，本院判決如左：
    主  文
甲○○毀棄他人之鞋架及書架各壹座，足以生損害於他人，處拘役拾伍日，如易科罰
金，以參佰元折算壹日；又以加害生命、身體之事，恐嚇他人，致生危害於安全，處
拘役參拾日，如易科罰金，以參佰元折算壹日；應執行拘役肆拾日，如易科罰金，以
參佰元折算壹日。
    事  實
一、甲○○與乙○○二人係屬對戶之鄰居關係，同住在高雄市三民區○○○路九七三
    號三樓，因先前停車問題發生糾紛，甲○○竟基於毀損之犯意，於民國八十七年
    十二月十七日晚上，將乙○○所有置於上址走道上之鞋架及書架各乙座砸壞，致
    令不堪用，足生損害於乙○○。甲○○另於八十八年三月十九日中午十二時四十
    五分許，在高雄市三民區○○○路九七三號三樓之二之租住處內，與對戶乙○○
    隔門發生爭執，基於恐嚇危害安全之犯意，手持菜刀，向乙○○恐嚇稱：要殺死
    你及你二名兒子等語，致使乙○○聞言而心生畏懼，致生危害於安全。
二、案經乙○○訴請台灣高雄地方法院檢察署檢察官偵查起訴。
    理  由
一、訊據被告甲○○固坦承有於右揭時、地砸壞告訴人乙○○上揭物品，並於八十八
    年三月十九日中午十二時四十五分許，與乙○○隔門發生口角爭執之事實不諱，
    惟矢口否認有何恐嚇危害安全之犯行，辯稱：伊確於八十八年三月十九日中午十
    二時四十五分許，因認乙○○將物品放置在走道上影響進出，且因停車問題，而
    與乙○○發生口角爭執，但伊並無恐嚇他，伊亦不知其有二名兒子云云。然查：
  (一)右揭毀損之事實，業據被告於本院審理中供承不諱，核與證人即告訴人乙○○於
    偵查及本院審理時證述之情節大致相符，並有現場照片七張及被告書立之自白書
    乙紙附卷可稽。是被告之自白核與事實相符，堪信為真實。從而，被告毀損之犯
    行，事證明確，已堪認定。
  (二)右揭恐嚇之事實，業據證人即告訴人乙○○於偵查及本院審理中證述綦詳，其證
    稱：於八十八年三月十九日中午十二時四十五分許，當時伊正欲出門，見被告手
    持菜刀在其屋內，向伊恐嚇稱：要殺死伊及伊二個兒子，伊當時很害怕，不敢出
    門，等警員來後，伊始敢出門等語。參以被告亦自承於右揭時、地確與被害人乙
    ○○發生爭執一情，足徵告訴人上揭指訴，應非子虛。是被告空言否認上情，顯
    係事後卸責之詞，不足採信。從而，被告恐嚇危害安全之犯行事證明確，實堪認
    定。
二、核被告甲○○所為，係犯刑法第三百零五條之恐嚇危害安全罪及第三百五十四條
    之毀損罪。而被告所犯恐嚇危害安全及毀損二罪間，犯意各別，行為互異，應予
    分論併罰。爰審酌被告之品行，損壞物品之價值，影響居家及個人之安全，犯罪
    之手段、目的、所生危害，及其犯後並未坦承犯行等一切情狀，分別量處如主文
    所示之刑，並定其應執行之刑，且均諭知如易科罰金之折算標準，以資懲儆。
據上論斷，應依刑事訴訟法第二百九十九條第一項前段、刑法第三百零五條、第三百
五十四條、第四十一條第一項、第五十一條第六款，罰金罰鍰提高標準條例第一條前
段、第二條，判決如主文。
本案經檢察官井天博到庭執行職務。
中      華      民      國          九十    年      三    月      七    日
          臺灣高雄地方法院刑事第六庭
                                    法  官  洪榮家
右正本證明與原本無異。
如不服本判決，應於判決送達後十日內，向本院提出上訴狀。
                                    書記官  曾定家
中      華      民      國          九十    年      三    月      七    日
附錄本案論罪科刑法條全文：
刑法第三百零五條：
  以加害生命、身體、自由、名譽、財產之事，恐嚇他人致生危害於安全者，處二年
  以下有期徒刑、拘役或三百元以下罰金。
刑法第三百五十四條：
  毀棄、損壞前二條以外之他人之物或致令不堪用，足以生損害於公眾或他人者，處
  二年以下有期徒刑、拘役或五百元以下罰金。


司法院資訊處製作；財團法人民間司法改革基金會備份。
